臺灣高等法院刑事裁定
                                     111年度抗字第1058號
抗  告  人
即受 刑 人  江盛祥



上列抗告人因定應執行刑案件，不服臺灣臺北地方法院111年度
聲字第977號，中華民國111年6月22日裁定（聲請案號：臺灣臺
北地方檢察署111年度執字第897號)，提起抗告，本院裁定如下
：
    主  文
抗告駁回。
    理  由
一、原裁定意旨略以：抗告人即受刑人江盛祥因犯如附表所示之
    罪，經判處如附表所示之刑（其中附表編號2至4部分，經原
    確定判決定其應執行刑為有期徒刑1年2月）確定，合於裁判
    確定前犯數罪之情形，且原審為其犯罪事實最後判決之法院
    ，其中附表編號5、6部分，固得易服社會勞動，其餘部分不
    得易服社會勞動，惟受刑人已就所犯上開各罪，請求檢察官
    聲請定其應執行刑，是本件檢察官聲請定刑，核屬正當，爰
    裁定其應執行刑為有期徒刑2年6月等語。
二、抗告意旨略以：受刑人父親高齡，患有糖尿病、高血壓、中
    風等，並於前年發生2次車禍，造成骨盆骨折，生活起居需
    人照顧，受刑人入監前工作穩定，有能力支付其生活及看護
    費用，於入監執行後，家中經濟僅靠父母的老人年金及姊姊
    的孝親費，生活拮据，無資力聘請看護照料，請考量受刑人
    入監前有穩定工作，已記取教訓，無再犯之虞，及家人健康
    、經濟等因素，審酌是否符合刑法第59規定，裁定較輕之刑
    等語。
三、按數罪併罰之定應執行刑，係出於刑罰經濟與責罰相當之考
    量，並非給予受刑人不當利益，為特別之量刑過程，相較於
    刑法第57條所定科刑時應審酌之事項，係對一般犯罪行為之
    裁量，定應執行刑之宣告乃對犯罪行為人本身及所犯各罪之
    總檢視，除應考量行為人所犯數罪反應出之人格特性，並應
    權衡審酌行為人之責任與整體刑法目的及相關刑事政策，在
    量刑權之法律拘束性原則下，依刑法第51條第5款規定，採
    限制加重原則，以宣告各刑中之最長期為下限，各刑合併之
    刑期為上限，但最長不得逾30年，為自由裁量權之外部界限
    ，並應受法秩序理念規範之比例原則、平等原則、責罰相當
    原則、重複評價禁止原則等，為自由裁量權之內部界限，使
    輕重得宜，罰當其責，俾符合法律授與裁量權之目的，以區
    別數罪併罰與單純數罪之不同，兼顧刑罰衡平原則。
四、經查：
　㈠受刑人因犯如附表所示各罪，均經判刑確定，合於數罪併罰
    要件，且原審為其犯罪事實最後判決之法院，檢察官聲請定
    其應執行刑為正當等情，業經原審依憑卷內事證認定明確，
    核無不合。原審依檢察官合法之聲請，在刑法第51條第5款
    所定外部界限，亦即以各刑中之最長期即有期徒刑1年為下
    限，各刑合併之刑期即有期徒刑3年9月為上限，及前定執行
    刑等內部界限之範圍內，酌定其應執行刑為有期徒刑2年6月
    。考量受刑人所犯罪數為6罪，罪名相同，然犯罪時間相隔
    約9個月，且共犯成員亦非相同，分別侵害不同被害人6人之
    財產法益等，原審對受刑人所犯數罪為整體非難評價，適用
    「限制加重原則」之量刑原理，給予受刑人適度之刑罰折扣
    ，所酌定之應執行刑，符合法律授權之目的，且未逾內、外
    部界限範圍，其裁量權之行使，並無違反比例原則、平等原
    則、責罰相當原則或重複評價禁止原則等情事，亦無逾越法
    律秩序理念、法律目的等內部性界限，應予維持。
　㈡抗告意旨並未具體指摘原審行使法律賦予之定刑裁量權，究
    竟有何違法或不當情形，所稱是否適用刑法第59條規定酌減
    其刑乙節，為審判上事項（附表編號2至5部分，原確定判決
    即適用該規定酌減被告之刑），無從於定應執行刑程序中予
    以斟酌適用。至於受刑人提及其入監前有穩定工作、已記取
    教訓、父親年齡及健康情形、家庭經濟狀況等，核與本件定
    應執行刑之審認欠缺重要關聯性，倘若被告之家人有生活上
    扶助照護之需求者，可循相關法令尋求社會福利機構或主管
    機關之協助，併此敘明。從而，受刑人徒以前詞，提起本件
    抗告，為無理由，應予駁回。
據上論斷，應依刑事訴訟法第412條，裁定如主文。
中　　華　　民　　國　　111 　年　　7 　　月　　20　　日
              　　刑事第六庭    審判長法　官  劉方慈
                                      法　官  許曉微
                                      法　官  朱嘉川
以上正本證明與原本無異。      
如不服本裁定，應於收受送達後5日內向本院提出抗告狀。
                                      書記官  尤朝松
中　　華　　民　　國　　111 　年　　7 　　月　　20　　日
附表：
編號 罪名 宣告刑 行為時 最後事實審暨確定判決 確定時  1 詐欺 有期徒刑1年 107.12.25 臺北地院108年度訴字第241號 108.08.20  2 詐欺 有期徒刑7月 107.03.04 新北地院107年度審訴字第2400號 108.10.15  3 詐欺 有期徒刑7月 107.03.04    4 詐欺 有期徒刑7月 107.03.04    5 詐欺 有期徒刑6月 107.03.04    6 詐欺 有期徒刑6月 107.12.19 臺北地院108年度訴字第1045號 110.09.27